Inventaris van de archieven van de Commissies tot opsporing van oorlogsmisdadigers [COOM], (1942) 1944-1949 (1984)
Nationaal Archief, Den Haag
Kronberger, E. 31-8-1910 219 II 1594
Kronens 480 XI 2262
Kronens? 481 I 2263
Kroon, C.J.T. 30-7-1911 213 II 1585
Kröpke, H. 506 VII 2409
Krowollik, A. 480 IV 2254
Kroygel, B. 22-11-1901 410 2024
Krüfke 156 1425
Krug, Dr. 178 XI 1475
Kruge 150 1399
Krüger, H.E.K. 1-7-1909 169 II 1449
Kruppka, R. 339 I 1860
Krusemeyer, B. 210 XI 1580
Kruzera 481 XVII 2279
Küche 225 III 1606
Kuckuk, O.P. 1898-7-28 376 XII 1963
Kuhn 530 II 2488
Kuhn, E. 282 II 1701
Kuhn, Fritz 26-1-1919 599 I, II, III 2678
Kühnert 65 II 1097
Kuhr, I.J. 18-2-1916 427 VI 2068
Kuiper 457 III 2168
Kuiper, Maarten 145 XXIII 1354
Kujan, A. 291 1719?
Kukuk, E. 308 XIV 1793
Kulla, W. 30-10-1910 73 I 1107
Kune 449 VI 2149
Künsberg, Baron von 130 1278
Künzel, L. 570 II 2601
Kupers 291 1719?
Kuppers, P. 304 II 1759
Kussner 128 II 1276
Küter, H.P. 21-10-1914 384 VI 1977
Küter, H.P. 21-10-1914 391 I 1991
Küthe, H.F.W. 1897-8-11 498 II 2367
Kütsche 603 III 2685
Kwast 452 2154
Laeren, T.G. van 352 I 1883
Lages, W. 5-10-1901 145 VI + VII 1337
Lahrefeld, O. 481 VIII 2271
Lahrfelden 481 IX 2272
Lamm, H. 84 II 1140
Lammerse, H.J. 426 IV 2062
Lammertz, W. 110 I 1235
Lang 174 IV 1461
Lang, W. 617 I 2725
Lange, D.F.K.G. 4-5-1904 539 I 2503
Lange, D.F.K.G. 539 I III 2503
Lange, K. 567 I 2590
Lange, W. 440 XI 2117
Lanpelt, H. 478 V 2246
Lapanski 137 I 1304
Laprell 1-9-1906 458 II 2171
Larsch 643 V 2792
Larte, E.Tr. 658 2815
Lasch, Karl 286 1709
Lau, F. 255 1649
Laufenberg 316 V 1836
Laufenberg, E. von 9-5-1906 273 1675
Lautenschläger, K. 643 VII 2794
Laux 99 XXIV 1210
Lechert 515 III 2445
Lehnard 179 XXI 1497
Lehnem, P. 417 III 2036
Lehnhoff, R.W. 11-8-1906 390 1990
Leinze 487 IX 2319
Leitel 456 2165
Lemke, H.M.M. 414 III 2029
Lempke, Dr. 374 VI 1938
Lenz (Lens), E. 125 1271
Lenzen, T. 304 XI 1768
Leopoldsberger, F. 7-10-1907 302 I 1749
Leupold, E. (2x) 361 1907
Leuschke, G. 59 XXV 1081
Leutheuter 23-2-1914 516 I 2452
Leygens, J. 308 IX 1788
Lichtenberg, H. 5-9-1910 347 I 1876
Liebing 230 1621
Liebing, E.W.H. 1889-12-6 466 VI 2193
Liephaus 468 II 2203
Liese 602 I 2681
Lindeboom, G.W. 254 1648
Lindenburgen 593 II 2659
Lingen 481 XXV 2287
Link 447 III 2136
Linke 613 III 2716
Linne, W. 445 II 2129
Lippel 136 I 1302
Lippert, J.M. 1897-4-24 88 I 1149
Littau 224 I 1602
Litz 358 III 1904
Löbermann, R. 1235?
Loeb, F. 163 V 1438
Loesberg, J.H. 20-2-1911 467 III 2196
Loeti 558 V 2567
Lomp, P.G. 4-1-1903 480 VIII 2258
Loos, W. 525 II 2470
Lord 54 VI 1039
Lorentz, E. 280 IV 1696
Lorentz, W. 1891-7-10 135 1291?
Lorenzen, W.H. 1896-4-12 304 XIII 1770
Losching 115 V 1259
Lötz, W. 504 2397
Lötze, B.A. 1899-9-2 505 I 2398
Löw, Hans 149 XIII 1386
Lowka, P. 452 2154
Lowka, P. 452 VII 2157
Lubbeeke, F. 414 IV 2030
Lüger, M.G. 1919-5-10 of 1920? 606 IV 2691
Lugert, E. 621 III 2742
Lulay, H.F.A. 20-12-1905 291 1719?
Lustig, O. 610 III 2705
Lütke, R. 579 2625
Lütter, A.E.R. 244 1633
Lux 643 XV 2802
Maaf 291 1719?
Maarsen (C.M.) 626 IV 2754
Maas, J. v.d. 377 + 379 1967?
Maas, J.W. 17-11-1913 337 1857
Maasz 653 2810
Machielsen, D.F. 26-5-1913 261 III 1658
Mack, W. 30-5-1910 69 II 1103
Madelon, R. 449 III 2146
Maene, A. 228 VIII 1617
Mählhop, J.D.A. 8-3-1906 401 II 2013
Maier 519 II, deel I 2458
Maier 519 II, deel II 2459
Majarek, Dr. K. 643 IV 2791
Majoris 487 V 2315
Makowsky, E. 10-3-1913 140 1315
Malich, H. 59 IV 1059
Malnoz 208 III 1568
Man, A. de 8-10-1915 384 I 1972
Mangl 91 III 1167?
Manitsch, R. 575 II 2614
Mank, O. 304 XVII 1774
Männer 317 II 1839
Männer, L. 324 1845
Manngold 559 I 2572
Mannheims, E. 440 X 2116
Marguart, H. 59 XI 1066
Markoff 313 XII 1817
Marks 430 2079
Markscheffel, W. 134 1286
Marsmann 149 XXV 1398
Martens 6-4-1919 137 II 1305
Martens 596 XIII 2674
Martens, F. 7-1-1900 309 II 1798
Martens, W. 6-4-1919 313 XI 1817
Martiens, H. 546 II 2531
Martin 563 II 2584
Martin, I. 135 1287?
Martin, Otto 6-7-1902 524 I 2467
Martins, F.H.E. 499 XI 2378
Marwede 458 V 2174
Marx, F. 228 VII 1616
Mast 489 IV 2332
Masthoff, W. 506 x 2403
Mathes 314 III 1829
Matthaus, U. 304 I 1758?
Matthis 374 XVI 1948
Matthus 141 I 1316
Matthus 661 2818
Matz, Jules 136 II 1303
May, E.G. 26-9-1906 423 III 2053
Maybaum, K.E. 145 XXI 1352
Mayer 155 1424
Mayer 332 1852
Mayer, Dr. 432 II 2083
Mechels, J. 1897-11-2 474 2235
Megen, M. van 99 XX 1206
Mehlkopf 481 XXIII 2285
Meij, W.M. 1-10-1908 316 I 1832
Meinhardt 558 III 2565
Meinhardt, Dr. 497 2365
Meinhardt[?], A. 277 VII 1685
Meissners, F. 480 IX 2259
Meister, B. 1-5-1912 610 I 2703
Meister, W.A. 1896-4-10 543 II 2525
Meix, O. 1898-6-2 490 2336
Melchers, J.G. 306 1778
Mencke 457 II 2167
Mengler 598 I 2676
Mennen, P.H. 1882-8-20 416 2035
Mensink, H.H. 25-10-1914 629 I 2770
Merks 384 XII 1983
Mertens 330 1850
Messerschmidt 57 VI 1049
Messirich 481 XIX 2281
Metzdorf 179 XXIII 1499
Meurers, J.H. 1899-6-18 480 VII 2257
Meyer 242 III 1631
Meyer 245 IV 1637
Meyer 592 III 2657
Meyer 242 1629?
Meyer Frans, F.H. 1897-11-20 271 I 1672
Meyer zur Knolle 374 IX 1941
Meyer, Dr. 498 2366
Meyer, Dr. 135 XXVII 1301?
Meyer, H. de 1898-4-12 478 I 2242
Meyer, H.A.T. 21-2-1906 263 1663
Meyer, H.B. 497 2365
Meyer, P. 419 VI 2043
Meyer, W. 1896-2-11 470 VII 2217
Meyer, W. 291 1719?
Michael 643 XI 2798
Micheels, W.K.F.W. 20-12-1902 470 VI 2216
Minge, J. 28-10-1901 420 III 2048
Mink, Jr. 384 IX 1980
Mink, Sr. 384 VIII 1979
Mirker 487 VII 2317
Mittelstenscheid, H.F. 4-3-1901 104 I 1222
Mitzner, G.P. 28-1-1917 313 XIV 1817
Model 480 II 2252
Modrow 174 II 1459
Moel of Muhl 149 VI 1379
Mohlenbeck 277 II 1680
Mohlmeyer, W. 308 X 1789
Mohr, Dr. L. 1898-7-27 484 VIII 2304
Mol, van 219 IV 1596
Molier, von 180 I 1503
Moll, W. 14-12-1913 304 XIV 1771
Mollis 186 1515
Monnich, Frau 546 III 2532
Mönnich, W. 161 1432
Monreal 467 II 2195
Morek 291 1719?
Möring, P. 483 II 2293
Moritz, L. 368 1918
Morske 303 V 1756
Mose, R.W. 23-11-1912 364 II 1911
Moses, H. 566 I 2588
Motycka, H. 47 III b 1021
Motycka, H. 47 III a 1020
Motzer 96 I 1177
Mowinski, H.P. 9-7-1906 392 II 1994
Muhlmeijer, H.F. 233 1624
Mulitsch, G. 487 VIII 2318
Müllen 585 II 2643
Muller 399 IV 2009
Muller 473 II 2234
Muller 541 II 2517
Muller 291 1719?
Müller 372 VI 1930
Müller 452 2154
Müller 467 VIII 2201
Müller, E. 3-6-1916 49 III 1025
Müller, F. 57 X 1052
Muller, G. 25-6-1906 99 VIII 1194
Müller, P. 19-5-1903 427 X 2072
Müller, P. 1883-7-25 527 I 2479
Müller, Ph. 582 II 2633
Müller, W. 628 V 2763
Müller, W.W. 17-7-1907 73 II 1108
Münch, K. 427 XII 2074
Münken, E. 568 III 2595
Münker, B. 149 XV 1388
Munster, W. 1885-6-16 310 I 1799
Munt, J.H.L. 7-2-1906 187 II, deel I 1517
Munt, J.H.L. 187 II, deel II 1518
Münzer 445 IV 2131
Münzer, W. 84 III 1141
Müser 526 IV 2478
Musnen, R.K.A. 1893-6-10 627 2758
Musscher, S. 531 III 2491
Müsten 1885-8-27 452 2154
Mütter, G. 7-3-1909 135 III 1291
Mymy, K. 1899-1-13 219 VI 1598
Nachbauer, J. 6-10-1908 621 VI; 239 2743
Nageh, H.W. 47 I 1018
Nagel 179 XXIV 1500
Nagel, G. 425 II 2056
Nagel, K. 344 1868
Nauheim, P. 500 2385
Nauheim, P. 1-10-1909 500 III 2388
Naumann 29-4-1904 101 VI 1218
Naumann 357 VIII 1899
Naumann, A. 115 I 1256
Naumann, A.P.H.G. 88 IX 1157
Nehlis, Prof. Dr. 496 III 2364
Nehls, E.A.W.H. 8-12-1905 208 II 1567
Neske 19-11-1907 539 III 2505
Neubacher, F. 313 XV 1819
Neuhausen, A.S.D. 4-3-1912 551 IV 2545
Neuman 151 XVII 1416
Neumann 357 IV 1895
Neumann, K. 11-12-1913 300 I 1741
Neumann, M. 291 1719?
Neumann, M.H. 31-8-1905 309 I 1797
Neumeyer, Hermanni 46 I 1010
Neurith 291 1719?
Neuwirt, H. 22-3-1912 440 VII 2114
Niederreichholz, F. 28-11-1907 135 1301?
Nielsen 106 III 1229
Niemeyer 183 V 1512
Nieuwenhuizen 376 IX 1960
Niggl., F. 308 XI 1790
Nijklema 384 XI 1982
Nissel 284 1703
Niszl 303 II 1753
Nitsch, R.H.G. 1-11-1908 301 III 1746
Nolte, W. 59 XIX 1074
Noppeneg, F. 487 XVI 2326
Nordhoff 178 X 1474
Nowitz of Nowits 57 XI 1053
Oberboerschl., G. 345 II 1870
Oberle, Joseph 151 XX 1419
Obt 643 X 2797
Oehlke, F.G. 1899-9-22 571 IV 2604
Offerdinger, O. 274 1676
Ohloff, D.H.L. 31-1-1904 406 2020
Ohmstedt, R.G. 17-7-1908 313 VI 1817
Ohnhäuser, H. 464 II 2181
Olbeck 313 XVI 1820
Oldemeyer, A.C. 9-11-1913 539 V 2507
Olsläger 131 I 1279?
Opdebeek, M. 246 1638
Open, P. 454 II 2160
Opitz 492 II 2347
Oppel, von 141 II 1317
Optier, J. 172 II 1454
Ortmann, W.L. 22-3-1901 423 I 2051
Osbahr 603 IV 2686
Oscar Seits 12-5-1908 99 XV 1201
Oscar Seits?? 99 XVI 1202
Ossowski, F. 584 IV 2641
Osterman, A. 506 I 2404
Ostermunch 619 IV 2733
Ostkop 376 XIV 1965
Ostkopp 5-11-1907 313 XVII 1821
Ott, H.L.W. 27-10-1903 175 1462
Ott, H.L.W. 27-10-1903 393 I 1995
Ottenheimer 207 II 1565
Otto 113 III 1244
Overhagen, U.E.W. 643 XIV 2801
Ozang, v. 630 II 2773
Oznilo-Koch 142 I 1318
Paarmann, W. 12-3-1904 418 III 2040
Paasch 643 III 2790
Padock 54 IV 1037
Pahnke, O.H.M. 53 II 1033
Palbs 149 V 1378
Pangert 225 IV 1607
Panhuis, W.J. 11-1-1904 631 I 2774
Panhuis, W.J. en vier anderen 631 I 2774
Pankoweit, K. 575 I 2613
Pantel, H. 133 II 1282
Pape, F. 7-6-1914 280 II 1694
Paps 580 III 2628
Paschotta, J. 143 I 1323
Pasing, H. 499 XVI 2383
Patze (2) Patzke 29-7-1912 569 I 2597?
Patzke, P. 26-11-1914 376 III 1954
Pauer, F. 374 XIII 1945
Paul 547 III 2535
Pausinger, F. 145 II a 1330
Pawalowski, S. 96 IV 1180
Pechachik 277 IX 1686
Peeters, A.M.M. 99 I 1187
Peixert, O.G.H. 2-9-1900 351 I 1882
Pelikan, K. 567 III 2592
Perneman, K. 506 VIII 2410
Perremans 326 1846
Petermans, H. 102 II 1220
Peters, Masc. 1898-12-28 282 V 1697
Peters, W. 1887-11-25 303 VII 1758
Petersen, H.E. 86 II 1146
Petri, W. 120 II 1265
Pettke, W. 304 XVI 1773
Petzak, E. 612 IV 2713
Peusche 436 III 2095
Pexkens, M. 352 IV 1886
Pfeuffer, A.M. 537 II 2500
Pfister 2-8-1905 427 VIII 2070
Pfosch, Erich 288 III 1713
Pfuhl 149 I 1374
Philipp, A.W. 12-1-1905 106 II 1228
Piechler, Dr. 527 III 2481
Piehl 513 III 2434
Piepe, H.F.W.R. 596 I 2662
Piepe, W. v.d. 558 IX 2571
Pils, Dr. F. 1897-6-16 542 II 2521
Pirchmöser 515 VI 2448
Pition, M. 59 XVI 1071
Piüdlich, E. 299 I 1738
Plönnigs 179 X 1486
Plug, O.A. 14-2-1901 99 II 1188
Plutzar, Dr. 419 XIX 2043
Polak, W.A. 31-5-1915 377 + 379 1967?
Polianski, E. 500 2385
Polianski, E. 500 XII 2392
Polster 291 1719?
Pommerehnke, A. 339 II 1861
Popke 456 2165
Pöschl, R. 14-11-1912 228 II 1611
Pottmann 197 1539
Potzlen e.a. 417 V 2036
Potzlen, K. 20-4-1904 417 V 2037
Prechtel, B. 471 2228
Preuss, Fr. 1879-2-11 365 1915
Prez 44 II 1008
Priem 452 2154
Priester 654 I 2811
Prijrer 582 I 2632
Prins 447 I 2134
Prinzing, Dr. 436 IX 2101
Prittwitz-Gaffon, von 149 XXIV 1397
Pröbating, H. 27-11-1912 351 1882?
Pronk 508 I 2423
Pruza, O. 495 V 2360
Przybylski 29-7-1900 151 XVI 1415
Puezabajo 465 V 2187
Quadt, H.P.J. 1899-9-27 471 2228
Quant 1894-12-21 440 III 2110
Raab, K. 619 III 2732
Raats 558 IV 2566
Radtke 577 II 2618
Rafflenbeul, E.E. 101 III 1214
Railbert 331 1851
Raimann 473 I 2233
Ran, Philip 1891-8-2 135 1291?
Rapal (of Rapoal) 628 VIII 2766
Rasmus, K. 308 XII 1791
Ratgen 188 1520
Rath, Vom 272 1674
Rats 515 I 2443
Rauch 80 V 1134
Rauchegger, I. 499 VI 2373
Rauerda, W. 384 X 1981
Rautenberg, Von 665 2822
Rauter 145 IIIIa + IIIII 1335
Reck, H. von 500 2385
Reckert 479 IV 2250
Regoort, A. 561 V 2580
Reiber, A./Bader 277 VI-VIII 1684
Reible, Dr. 28-5-1901 316 IV 1835
Reich, Dr. 419 IX 2043
Reich, S. (2 x) 215 II 1588
Reichelt 541 III 2518
Reiff, Dr. 419 XVIII 2043
Reimchen, H. 571 III 2603
Reineke, H. 303 IV 1755
Reinhardt 85 II 1144
Reiser, J.G. 644 I, II, III 2803
Reiswich 151 XVIII 1417
Reithofs 481 XIV 2276
Remacle 320 1843
Rennen 133 V 1285
Repelins 507 III 2419
Repro 340 II 1863
Resäg 149 IX 1382
Ress, O. 204 II 1557
Rest, A. 169 II 1447
Rest, A. 169 I2 1448
Reul, H. 231 1622
Reuter 580 IV 2629
Reuxhl 606 I en II 2689
Rewerts, H. 21-2-1904 571 VII 2605
Reyck, A. de 219 I 1593
Rheinländer, A.J.P. 22-1-1900 192 III 1527
Ricb(b)erg 164 1440
Richmann, W.H. 276 1678
Richter 137 V 1308
Richter 568 I 2593
Richter, K.K.F.H. 21-7-1908 92 I I, III 1168
Ridder 499 II 2369
Ridder, M. 151 XI 1410
Riedmiller, R. 506 XIV 2416
Riege 88 VI 1154
Riege, de 314 II 1828
Rieger 208 I 1566
Rieger 282 I 1700
Riellaerts, A.E. 1899-10-11 321 1843
Ringhaus, M. 165 1441
Riphagen. (Al Capne?) 513 VII 2438
Risch, E. 21-8-1909 551 I 2542
Rochel, K.J. 213 I 1584
Rode 158 1428
Rodegro 440 V 2112
Rodich, E. 530 I 2487
Rogge 357 V 1896
Rohling 499 IV 2371
Rohr 464 I 2180
Röhrig, P.D. 1898-10-22 291 1719?
Rombach 178 I 1465
Ronda, de 580 V 2630
Röper, W.H. 1898-12-24 531 I 2489
Röreich, Willy 25-9-1900 285 V 1708
Röschmann, F.J. 5-9-1910 296 I 1731
Rosekranz-Meya 78 VIII 1126
Rosendahl, H. 219 III 1595
Rosener, A.E.E. 30-12-1911 538 I 2501
Rosenthal 470 IX 2219
Roskowski 643 VIII 2795
Ross, W. 1895-7-17 475 I 2236
Rossbach, H. 419 VIII 2043
Rötgers, B. 376 VI 1957
Roth, F.M. 522 III 2465
Roth, St. 487 XI 2321
Roth, W.C. 565 2587
Rotschopf, M. 101 II 1213
Rudolf, F. 526 I 2475
Rudolph, W. 29-11-1907 218 1592
Ruffenach, P. 210 II 1571
Rüger, Baptist 288 II 1712
Rüger, W.O. 59 XXVI 1082
Rühe 204 IV 1559
Rühl 8-5-1904 145 XI +XIII + XIIII 1343
Rühle 513 V 2436
Ruhm, W. 15-12-1906 470 X 2220
Runge 178 III 1467
Rupprecht 456 2165
Rutchen 467 VII 2200
Ruter, J. 308 XIII 1792
Rutgers 498 2366
Ruting 376 V 1956
Rütting, F.W. 1897-10-15 295 I 1727
Rützel 303 I 1752
Sabottka 116 I 1261
Sadowski, P. 19-4-1914 59 XXVII a 1083
Sadowski, P. 59 XXVII b 1084
Saeger 304 VI 1763
Saeger 374 VII 1939
Sahm, S. 540 II 2510
Saille, J. 626 II 2752
Salomon 304 IV 1761
Samland, S. 180 II 1504
Sammler, D.H.R. 25-8-1903 313 XVIII 1822
Sander Borgers (dl. II) 199 III 1545
Sander, E. 445 I 2128
Sander, M. 17-11-1902 106 I 1227
Sander, R. 564 2586
Sandreuther 151 XII 1411
Santing, H. 426 II 2060
Sasse, H.F.R. 4-4-1907 120 III 1266
Schaeffen, H. 15-9-1906 345 V 1873
Schäfer 607 V 2697
Schäfer, P. 483 I 2292
Schäfer, P. 1895-1-15 512 2431
Schäper, H.J. 30-10-1907 387 1987
Scharsehül, A. 506 IX 2411
Schatz 316 III 1834
Schautz 1891-1-11 81 1136
Scheelhase, K. 6-9-1919 449 II 2145
Scheib(n)er 28-2-1907 293 II 1722
Scheiber 241 1628
Scheider 301 V 1748
Scheider(s), N. 1893-9-6 291 1719?
Scheler, A. 374 XV 1947
Schendel 428 I 2076
Schenff 480 X 2261
Schennen, H. 1895-7-13 561 I 2576
Schepers, J. 151 IX 1408
Schermuly, E. 14-9-1912 449 I 2144
Scherneck, H. 28-8-1910 500 II 2387
Scherneck, H.E. 500 2385
Schieffeed, P. 31-3-1908 477 I 2239
Schier 419 XV 2043
Schilbach, H. 62 1092
Schillingsen 481 X 2273
Schilthuizen 376 VII 1958
Schirmacher, K. 11-2-1915 465 II 2184
Schlegel, Dr. Wolfgang H.. 500 2385
Schlegel, W.H. 14-7-1912 500 I 2386
Schlein, W. 19-8-1918 349 II 1880
Schlemmer, P.W. 419 XVII 2043
Schlensak, P. 499 XIV 2381
Schlittermann, I. 578 II 2624
Schmidt 88 VIII 1156
Schmidt 108 1231
Schmidt 447 II 2135
Schmidt 509 III 2428
Schmidt (2) 617 IV 2728
Schmidt von Choltitz 185 1514
Schmidt, C. 312 II 1811
Schmidt, I. 109 I 1232
Schmidt, L. 626 I 2751
Schmidt, M. 20-1-1903 621 II 2741
Schmidt, O. 10-6-1902 99 XIV 1200
Schmidt, O. 395 I 2000
Schmidt, P. 443 I 2125
Schmidt, R. 1899-9-24 491 VI 2342
Schmidt-Srähler, A. 436 I 2093
Schmit 52 II 1031
Schmit 131 I 1279?
Schmittmann 643 II 2789
Schmitz, G. 481 XXVII 2289
Schmitz, K. 1898-5-15 525 I 2469
Schmitz, M.W.P. 18-3-1909 145 XII 1344
Schneider 477 III 2241
Schneider, A.Ct. 2-11-1910 481 V 2268
Schneider, Dr. 497 2365
Schneider, H. 372 V 1929
Schneider, H. of A. 98 III 1185
Schneider, K. 638 II 2782
Schneider, O.C.W. 21-8-1906 425 I 2055
Schneider, R. 98 II 1184
Schneider, W. 15-12-1919 59 XXX 1087
Schneider, W. 21-9-1911 59 XXX 1087
Schneider, W. 5-7-1906 470 V 2215
Schnieder 620 III 2736
Schnittler, K.F. 25-12-1908 195 1537
Schnorr 535 III 2497
Schöber 240 II 1627
Schöber 629 II 2771
Schöber, K.A. 20-12-1903 240 1626
Schoenmaker 193 IV 1532
Scholl, K. 18-8-1905 182 II 1507
Scholtz, H. 257 1651
Scholz 46 VI a 1015
Scholz 46 VI b 1016
Scholz 28-2-1906 252 II 1646
Schönfeld, F. 1897-11-6 538 II 2502
Schöngarth, Dr. K.G.E. 145 XXV 1356
Schotema 551 VI 2547
Schrader, K.W.H. 27-1-1909 297 II 1733
Schreiber 431 I 2080
Schreiber 28-2-1907 293 I 1721?
Schreiber, A. 540 III 2511
Schreiber, W. 145 XIX 1350
Schreibke, G. 210 III 1572
Schreieder 15-8-1904 343 1867
Schreuder, H. 370 II 1921
Schreurs, B. ? August 611 II 2707
Schreurs, W. 611 I 2706
Schröder 439 2107
Schröder 563 I 2583
Schröder, Dr. 149 XXIII 1396
Schröder, Dr. 163 I 1434
Schröder, H. 145 XXIX 1360
Schröder, H. 415 2034
Schröder, W. 145 XXVIII 1359
Schröder, W. 419 III 2043
Schröer, H. 59 XII 1067
Schroiff, W. 499 X 2377
Schroth, H.F.H. 22-11-1910 346 1875
Schrürs 149 III 1376
Schuchmann, E.F.R. 9-6-1911 404 2018
Schuck, W.R.E. 12-9-1901 86 1 1145
Schuh, H. 1896-8-8 359 1905
Schuler, H. 268 1669
Schüler, H. 1891-7-27 348 1878
Schulte, F.W. 1897-4-6 317 I 1838
Schultz 224 II 1603
Schultz 602 II 2682
Schultze, P.J. 1889-6-15 291 1719
Schultze-Lippern 499 III 2370
Schulz 204 III 1558
Schulz 535 I 2495
Schulz 558 II 2564
Schulz(e), O.F.W. 1895-7-18 291 1719?
Schulz, E. 311 II 1805
Schulz, E.A. 601 2680
Schulz, K.W.E. 24-12-1909 88 II 1150
Schulz, O.F.W. 1895-7-18 126 I 1272
Schulze, H. en 3 anderen 638 III-VI 2783
Schulze, W. 1899-7-29 291 1719?
Schülzer 142 II 1319
Schumacher 470 XI 2221
Schumacher 526 III 2477
Schumacher, Dr. von 85 I 1143
Schumacher, F. 345 I 1869
Schumacher, F.A.H. en 7 anderen 635 2778
Schumacher, F.W.Chr. 19-6-1908 349 I 1879
Schumann 440 XIV 2120
Schut 203 II N/A?
Schut, C.M.A. 371 I 1923
Schut, C.M.W. 28-11-1901 470 IV 2214
Schütz 374 VIII 1940
Schwarts 194 II 1535
Schwarze, A. 19-6-1908 238 1625
Schwebel, E.A. 1896-2-23 174 I + III 1458
Schweiger, I. 12-3-1910 138 1312
Schweizer, H.E. 211 1582
Schwier, Dr. W. 71 1105
Seegler 72 1106
Seelbach, W. 577 IV 2620
Seelig, I. 181 1505
Segger, K.O. 4-9-1905 484 I 2297
Seidel 475 II 2237
Seidel, G. 485 2308
Seidel, M. 210 IV 1573
Seidelmeyer 10-2-1910 597 2675
Seidet 143 III 1325
Seifert, H. 1-3-1903 73 III 1109
Selbach, V. 1894-1-3 413 2026
Sellmer, H. 17-1-1907 603 I 2683
Sellmer, H.O.R.E. 17-1-1907 291 1719?
Semozije 588 2650
Sendowski 558 VIII 2570
Sens 607 VI 2698
Senst, G.R. 1896-4-12 664 2821
Sepke 220 1599
Seyss-Inquart 145 II + III 1328
Siebers, B.H. 1-6-1909 171 1451
Siefer, H. 443 II 2126
Sieg 465 III 2185
Sieger, H. 18-12-1916 59 XXI 1076
Siegers 152 II 1422
Siekmann, K. 24-11-1906 364 I 1910
Siemon, A.D. 30-3-1901 170 I 1450
Sieper, Dr. H. 1898-11-18 76 I 1116
Siermann, K.K. 508 II 2424
Silbertanne I, II en IV 199 I 1543?
Silbertanne-moorden 199 1542
Simon 561 IV 2579
Singeldonk 207 I 1564
Sischke, M. 491 VII 2343
Sisenop 426 2058
Sisenop 426 I II 2059
Sisenop, H.O. 1885-10-17 426 I I 2059
Sjerb, T. 525 IV 2472
Skowranek, F. 499 VIII 2375
Slaats, J. 419 VII 2043
Sleih, J. 414 V 2031
Sleufer 267 1668
Slichting 78 II 1120
Slop, B. 24-7-1914 380 1969
Slot, J. (dl. I Silbertanne) 199 IV 1546
Slots, G.K. 569 III 2599
Smeibach 481 XXVIII 2290
Smidt 628 II 2760
Smidt 628 III 2761
Smirne 88 V 1153
Smit, H. 75 II 1115
Smiths-Porten 314 I 1827
Smitz, W.H. 1899-10-7 291 1719?
Smolenski 607 II 2694
Smoor 507 V 2421
Sneller, Ferry 285 IV 1707
Sobeck 105 I 1224
Sodermann, W. 308 XV 1794
Solius, Graf von 300 III 1743
Solle, K. 41 II 1004
Sollen, van 262 I 1659
Sommer, M. 1894-3-18 553 II 2552
Sommes 113 V 1246
Spallet, Dr. E. 518 2455
Spangenberg 56 II 1042
Spartchuk 580 II 2627
Specht 527 IV 2482
Specht 643 XII 2799
Spek, J. v.d. 1898-10-10 378 1968
Spek, van der 199 VIII 1550
Spieker 569 II 2598
Spier 178 VI 1470
Sruba, R. 210 X 1579
Stahl, J.P.M. 322 1844
Staimel, C. 575 III 2615
Stangl, H. 47 II 1019
Starzmann, K. 63 1093
Staub, H. 612 I 2710
Staub, W. 503 2396
Steffens 628 I 2759
Stegerman, E.K.L.H. 291 1719?
Steijlaerts, E. 418 II 2039
Stein 449 IV 2147
Stein, H. 75 I 1114
Stein, H. 21-11-1903 458 I 2170
Steinbach 99 XVII 1203
Steinbrinck 480 III 2253
Steiner 520 2460
Steiner, M. 356 I 1889
Steinhart 329 1849
Stemmer, E. 133 III 1283
Stephen 137 IV 1307
Sterling, C. 18-2-1905 335 1855
Steube, H. 535 II 2496
Steuer 549 2540
Sthok 111 1239
Stiegler 654 II 2811?
Stiller, B. en anderen 23-7-1906 571 2602
Stiller, K. 487 I 2311
Stockebrand, J. 25-3-1919 438 2106
Stöckerman, E.O. 1885-5-24 537 I 2499
Stolz 183 IV 1511
Stolze 615 II 2720
Stölzle, J. 3-7-1903 621 VIII 2744
Stöppler, H. 505 III 2400
Störms 109 III 1234
Stöver, J. 1899-8-9 66 1098
Stöwsand, K.F.W. 16-8-1907 278 1689
Stoye, Dr. H. en anderen 23-12-1902 600 2679
Strach 481 XXI 2283
Strasse 314 IV 1830
Strauch, P. 456 2165
Strippel, A. 2-6-1911 135 V 1293
Strobel 555 II 2555
Ströbel 184 1513
Ströbel, E.R. 15-7-1913 301 II 1745
Strubert, A. 487 II 2312
Stück, R.H.K.K. 1899-1-4 463 2179
Stüde 1897-9-25 399 I 2006
Studemann 99 XXI 1207
Student 137 III 1306
Sudan, T. 291 1719?
Suesskohl, L. 210 V 1574
Suhzmann 596 II 2663
Suwelack, R.A. 1891-6-11 249 1641
Swaab 626 III 2753
Sylagyi 57 VIII 1051
Syock, W. 470 XVI 2227
Tamm, R. 28-1-1905 313 XIII 1817
Tammers, J.J. 9-8-1903 480 V 2255
Tasseron, W.H. 556 II 2557
Taub, G. 500 2385
Tauchmann 1881-5-25 442 2124
Teder, A. ten 376 X 1961
Teegen, H. 1899-9-24 80 II 1131
Tegler 584 I 2638
Teilen 620 V 2738
Telpl, A. 57 XII 1054
Temmler, H. 5-8-1916 419 I 2042
Tenner, K.J. 528 I 2483
Terrakawski 481 XII 2274
Tertig, H., 417 I 2036
Tetzlif 150 1399?
Tewald 574 II 2611
Tewes, Hermann Heinrich August 22-8-1907 46 V 1014
Thaelen, F. 592 II 2656
Thamer, K.M.A. 1895-9-22 360 1906
Theil 481 XVI 2278
Theisen, J. 13-10-1905 492 III 2348
Thie, H.L. 20-1-1901 145 XX 1351
Thoma 1891-1-12 399 III 2008
Thomas 57 VII 1050
Thomson 400 II 2011
Thonon, E. 1896-12-1 313 XX 1823
Thormann, W. 495 I 2356
Thorn, E. 265 1666
Thümel, P. 57 I 1044
Thurandt 584 II 2639
Thyssen, Pim 46 VII 1017
Tiedemann 294 III 1726
Tiell 139 II 1314
Tiels 245 III 1636
Tiemann, H. 369 I 1919
Tietel 481 XIII 2275
Tietka 374 XIV 1946
Tinimyan 118 IV 1263?
Titges, K.B. 1899-11-19 667 2824
Titho, K.F. 151 III 1402
Titho, K.F. 14-4-1911 135 XXIII 1301?
Tjepkema 457 IV 2169
Todtmann, H. 472 III 2231
Tollenaar, B. 11-6-1902 146 III 1369
Torray, L. 23-1-1913 500 XV-XVIII 2393
Touseul, A. 519 I 2457
Triebel, G. 308 XVI 1795
Trölz 122 1268
Trone 113 II 1243
Trus, K. 506 V 2407
Tscharntke, Walter 288 I 1711
Tubois, L. 1809[1890??]-7-8 354 1888
Tulaja, W. 453 II 2159
Tummler (Trummler) 573 2609
Turhl, R. 414 VII 2033
Turr, M. 506 XI 2413
Übel 372 IV 1928
Ueberschär 419 XIII 2043
Uferkampf 304 III 1760
Uffelmann 609 II 2702
Uhbrich (Uhlrich, H.) 149 XX 1393
Uhlmeyer 121 1267
Uhm of Ohm 53 I 1032
Uka, R.O. 4-11-1904 481 I 2264
Ulfft, van 295 III 1729
Ullen, H. 581 2631
Ullman, A.M. 606 III 2690
Ulm, C. en 2 anderen 659 2816
Ulrich 628 VII 2765
Ulrich, K. 596 VI 2667
Unger, R.P. 19-12-1911 470 III 2213
Vaarst 303 III 1754
Vahle 1891-2-25 557 IX 2561
Vallmann 620 II 2735
Vather, K. 198 II 1541
Veit, H. 313 II 1814
Velde, v.d. 328 1848
Venlo, zaak 148 1372
Verbruggen 1898-7-31 450 II 2151
Verhulsdonck, F.J. 1899-9-5 319 1843
Verhulsdonk 1899-9-5 519 2456
Vermeulen 4-4-1911 336 1856
Versch 114 II 1254
Verwayen 252 III 1647
Verwee, A. 219 V 1597
Viebahn 5-9-1910 147 II + 1II + 1III 1370
Viermann, E. 1899-6-13 145 X 1342
Vigolz, A. 198 I 1540
Visser 364 III 1912
Vlaming 596 XII 2673
Vlasics, G. 487 III 2313
Vogel 74 II 1112
Vogel, E.O. 10-10-1907 73 IV 1110
Vogel, Frits 14-7-1905 285 I 1704
Vogel, K. 163 VI 1439
Vogl, F. 210 VII 1576
Vogt, H. 59 XXVIII 1085
Vogt, Th. 5-6-1918 342 I 1865
Vogt, W. 59 XXVIII 1085
Vogt, W. 501 2394
Voight, K.E. 151 XIII 1412
Voigt, K.E. 1893-3-29 135 1301?
Voit 113 XI 1252
Volkmann 522 I 2463
Vollmer, A. 144 I 1326
Vollmer, T. 144 II 1327
Völzer, H. 304 IX 1766
Vormstein, F.A.H. 304 VIII 1765
Vos, A. 295 IV 1730
Vos, J.F. 556 IV 2559
Voss, F.H. 437 III 2105
Vries, B. de 531 II 2490
Wache, W. 506 VI 2408
Wachendorf, W.F. 4-12-1903 310 III 1801
Wachtere, H.I.L. 500 2385
Wachters 262 III 1661
Wacker 437 II 2104
Wagner 64 1094
Wagner 358 I 1902
Wagner 563 III 2585
Wagner 596 VIII 2669
Wagner, A.A. 7-12-1901 291 1719?
Wagner, J.J. 461 2177
Wagner, L. 97 II 1182
Wal, van der 484 IX 2305
Waldhöfer, L. 210 I 1570
Walter 179 IV 1480
Walter, J.H. 8-12-1908 460 2176
Waltermann 448 II 2138
Walther, W. 27-1-1910 177 I-II 1464
Warch, H. 572 II 2607
Warning, C.F.F. 500 2385